臺灣雲林地方法院刑事判決　　　　　　　95年度易緝字第16號
公　訴　人　臺灣雲林地方法院檢察署檢察官
被　　　告　戊○○
　　　　　　　　　　國民
　　　　　　　　　　（現於臺灣雲林第二監獄執行中）
指定辯護人　本院公設辯護人甲○○
上列被告因竊盜案件，經檢察官提起公訴（93年度偵字第3383號
、第3577號），本院判決如下：
    主      文
戊○○連續結夥三人以上竊盜，處有期徒刑壹年貳月。
    事實及理由
壹、犯罪事實：
    戊○○與胞弟丁○○（另案經本院判處有期徒刑2 年1 月確
    定）、乙○○（另案經臺灣彰化地方法院判處有期徒刑1 年
    6 月確定）共同基於意圖為自己不法所有之概括犯意聯絡，
    連續為下列竊盜犯行：
    一民國93年7 月底之某日，由戊○○駕駛車號611-RK號之自
      小貨車，搭載丁○○、乙○○至庚○○所管理位於雲林縣
      崙背鄉○○村○○○段245 地號之欽玉砂石場內，3 人共
      同徒手搬運欽玉砂石場內長約5 公尺之鐵軌1 支至前開自
      小貨車上，竊取得手後，載運至雲林縣西螺鎮○○里○○
      街64號之舊貨商，以新臺幣（下同）一、二千元之代價變
      賣，丁○○分得680 元，乙○○分得四、五百元，其餘款
      項由戊○○取得。
    二93年8 月18日上午10時許，戊○○再度駕駛上開自小貨車
      至欽玉砂石場，乙○○則騎乘車號不詳之機車搭載丁○○
      前往欽玉砂石場，乙○○、丁○○先爬上砂石場內之洗砂
      機上，徒手將螺絲已鬆脫之鐵管及鐵蓋1 批拆卸，並丟至
      地上，由戊○○整理收集至自小貨車旁，等候丁○○、乙○○共同搬運至自小貨車上，而將鐵管及鐵蓋置於其實力
      支配之下竊取得手，然未及搬運至車上，即遭庚○○發現
      並報警，戊○○隨即駕駛上開自小貨車逃逸，丁○○、乙○○未及逃逸，而為警查獲。
貳、認定犯罪事實所憑證據及理由：
    一證據能力部分：
      (一)按被告以外之人於審判外之言詞或書面陳述，除法律有
        規定者外，不得作為證據，刑事訴訟法第159 條第1 項
　　　　定有明文。惟被告以外之人於檢察事務官、司法警察官
        或司法警察調查中所為之陳述，與審判中不符時，其先
        前之陳述具有較可信之特別情況，且為證明犯罪事實存
        否所必要者，得為證據；又被告以外之人於審判外之陳
        述，雖不符前4 條之規定，而經當事人於審判程序同意
        作為證據，法院審酌該言詞陳述或書面陳述作成時之情
        況，認為適當者，亦得為證據，刑事訴訟法第159 條之
        2 、第159 條之5 亦有明文。
      (二)被告及辯護人對檢察官所舉書面證據，除庚○○、丁○○及乙○○之警詢筆錄，不同意列為證據調查外，其餘
        檢察官所舉之證據，均同意有證據能力。
      (三)庚○○於93年8月18日之警詢筆錄部分：
        庚○○之警詢筆錄，係被告以外之人在審判外之陳述，
        且證人庚○○於本院審理時業已到庭具結作證，其證述
        之內容與警詢筆錄之內容相符，並無刑事訴訟法第159
        條之2 所列「證人於司法警察調查中所為之陳述，與審
        判中不符」之情形，無刑事訴訟法第159 條之2 之適用
        ，自無證據能力。
      (四)丁○○及乙○○於93年8月18日之警詢筆錄部分：
        1.按被告之自白，非出於強暴、脅迫、利誘、詐欺、疲
          勞訊問、違法羈押或其他不正之方法，且與事實相符
          者，得為證據，刑事訴訟法第156 條第1 項亦有明文
          。該條規定，主要係在確保被告自白之任意性，如被
          告之自白，係出於不正之方法，並非在其自由意志下
          陳述，其取得自白之程序，即非適法，不問施以強暴
          、脅迫、利誘、詐欺之人是否為執行職務之公務員，
          均不得作為證據使用。
        2.證人丁○○於本院審理時具結證稱：93年7 月底，我
          們3 人真的沒有到欽玉砂石場偷發電機，當時在欽玉
          砂石場，我被庚○○打到骨折，痛到不行，他叫我們
          要承認有偷發電機，如果我們不承認等一下我們就知
          道死，警察來時不能說他有打我們；檢察官偵訊時，
          庚○○在外面等我們，我們交保出來後，他就把我們
          載走，所以檢察官偵訊時，我沒有跟檢察官說我被鍾
          俊雄打。證人乙○○於本院審理時雖先具結證稱：警
          詢中陳稱第2 次在半個月前，我跟丁○○、戊○○開
          1 輛吊車到現場偷1 部發電機實在。然嗣後又改稱：
          警詢筆錄有一部分沒有依照我的意思製作，第2 次偷
          發電機那次確實沒有去，93年8 月18日當天，我們發
          現庚○○他們到現場，戊○○把車開走，我們也跟著
          跑了，但是被庚○○他們抓到砂石場內打一打，打完
          之後警察才到，我被打受傷，但庚○○恐嚇我們說要
          講自己是從洗砂機上跌下來受傷的；那天從檢察署出
          來後，庚○○和另外1 人把我和丁○○載走叫我們帶
          他去找戊○○，又把我們押出去，要我們簽本票，我
          們被打，沒有辦法，只好簽了；審理一開始我承認有
          去偷發電機，是因為以前的筆錄已經這樣製作了，我
          如果說沒有，會變成偽證，但實際上我沒有去偷。
        3.從而，證人丁○○及乙○○於本院審理時之證述與其
          等在警詢中之陳述不符，其等於93年8 月18日之警詢
          筆錄，係被告以外之人在審判外之陳述。證人丁○○
          、乙○○就93年8 月18日在欽玉砂石場為庚○○發現
          偷竊後，遭庚○○及其他姓名年籍不詳之人毆打受傷
          ，並恐嚇其等於警詢中坦承竊取發電機，且不得供稱
          遭庚○○毆打等情，證述內容一致。此外，證人即到
          場處理之警員丙○○於共犯乙○○竊盜案件審理時具
          結證稱：當天庚○○打電話到刑事組報警，我、劉清
          輝及小隊長陳正宗到現場時，只看到乙○○、丁○○
          及庚○○在現場，乙○○、丁○○2 人蹲在地上，身
          上均有傷，我不知道庚○○1 人如何顧2 個人，我問
          丁○○2 人傷勢如何來的，他們回答是從洗砂機上面
          跳下來受傷的；我們載丁○○、乙○○回刑事組作筆
          錄時，庚○○有跟我們去，作筆錄時他也坐在偵訊的
          辦公室內，我們問什麼，他應該聽得到他們的回答。
          證人丙○○證述丁○○、乙○○於93年8 月18日警方
          到達欽玉砂石場前，確已受傷一事，與前開證人劉宜
          享及乙○○之證述相符，又丙○○警員等人到達現場
          時，丁○○及乙○○均蹲在地上，庚○○在旁看顧，
          顯見丁○○及乙○○2 人已遭庚○○制服蹲在地上，
          故證人丁○○、乙○○證述其等遭庚○○發現，被鍾
          俊雄追打制服後，庚○○始報警等情，應堪採信。劉
          宜享、乙○○於警局製作警詢筆錄時，庚○○全程在
          場，於檢察官偵訊完畢交保後，復遭庚○○接走，尋
          找被告及贓物下落，是丁○○、乙○○自遭查獲至警
          詢時，均在庚○○監控之下，其等於警詢中所為之供
          述，極可能係受到壓力之下所為，自難認有較審判中
          可信之特別情況。
        4.又證人庚○○於本院審理時雖具結證稱：我當天只有
          1 個人過去，到達現場時，發現丁○○、乙○○在洗
          砂機上，丟鐵管下來給戊○○，我就先報案，警察約
          30至40分鐘後過來，我才跟警察一起進去，我沒有打
          他們，我不知道丁○○有無受傷，警察來之前，劉宜
          昌就開車走了，丁○○、乙○○承認之前也有偷過發
          電機，從我去現場看到被告偷東西到警察來，大約1
          小時左右；在警局時，我跟他們說等一下從檢察署出
          來後，要他們帶我去他大哥的菜車公司找他大哥，將
          我的東西載回來，他們2 人也有帶我到舊貨商去找。
          證人庚○○於共犯乙○○竊盜案件審理時亦具結證稱
          ：我在那裡等警察時的半小時沒有進去砂石場內，我
          躲在外面看，警察要抓他們時，丁○○、乙○○就開
          始跑了；警察問話時，他們承認被抓的這1 次，後來
          我問他們發電機的事情，他們才承認另外2 次是被告
          帶他們來偷的。證人庚○○證述其係與警察一同進入
          砂石場內，與前開證人丙○○之證述並不相符，且對
          其進入砂石場後之情形及丁○○有無受傷等情，有所
          掩飾及迴避。且庚○○於逮捕丁○○、乙○○後，隨
          即詢問丁○○、乙○○是否竊取發電機，於丁○○、
          乙○○自檢察署出來後，復立即搭載其2 人至菜車公
          司及舊貨商尋找發電機，顯見庚○○因失竊發電機價
          值高昂，急欲尋回發電機，故庚○○於逮捕丁○○、
          乙○○後，因一時心急，對於其2 人施以不正手段，
          令其2 人坦承竊盜犯行，亦與常情無違。故證人鍾俊
          雄於本院審理時之上開證述，不足採信。
        5.又丁○○之警詢錄音帶經本院勘驗結果，詢問過程雖
          全程錄音，受詢問人回答之內容均係自己回答，並無
          朗讀筆錄之情形，詢問人問話之過程平和，並無不當
          訊問之情形，有本院勘驗筆錄在卷可證。然丁○○以
          被告身分製作警詢筆錄前曾遭庚○○毆打，製作警詢
          筆錄時，庚○○全程在旁，故其於警詢中所為之供述
          ，極可能係迫於庚○○之壓力下所為，已如前述。而
          上開勘驗結果，僅可證明詢問警員於詢問過程中，未
          對丁○○有何不當詢問之行為，尚難逕認丁○○之警
          詢筆錄，有較審判中之證述可信之特別情況。
        6.綜上所述，本院認為丁○○、乙○○於警詢中之供述
          ，極可能係在壓力之下所為，檢察官提出之證據，不
          足以證明其等於警詢中之供述，具有刑事訴訟法第15
          9 條之3 之「可信之特別情況」，依刑事訴訟法第15
          9 條第1 項之規定，不得作為證據。
      (五)其餘被告及辯護人同意列為證據調查之供述書面證據，
        本院審酌該書面作成時之情況，認為適當，依刑事訴訟
        法第159 條之5 第1 項之規定，認均具證據能力。
    二證明力部分（兼論被告之辯解及辯護人之辯護意旨不可採
      之理由）：
      (一)事實爭點：
        被告於本院審理時，坦承於93年8 月18日駕駛車號611-
        RK號之自小貨車至欽玉砂石場，然矢口否認有何竊盜犯
        行，辯稱：當天是我弟弟丁○○告訴我他機車壞掉，要
        我開貨車去載他，我到距離欽玉砂石場1 條街的地方時
        ，老闆娘打電話催我去送貨，我就直接去送菜，沒有搭
        載丁○○及乙○○，我也沒有到欽玉砂石場竊盜。
      (二)本院之判斷：
        1.證人乙○○於本院審理時具結證稱：(1)93年8 月18日
          在被告家裡，我、丁○○及被告臨時說好要去偷竊，
          被告先騎乘機車到菜車公司去開貨車，我騎機車搭載
          丁○○，一同到欽玉砂石場，有人把風，有人搬鐵管
          、鐵蓋，鐵管、鐵蓋都是在地上撿的，不用拆卸，事
          後丁○○告訴我被告前1 天去拔螺絲；被告也在現場
          搬鐵管、鐵蓋，丁○○有時候搬，有時候把風，我們
          將鐵管、鐵蓋搬到貨車上，後來被庚○○他們發現，
          我們3 人就把東西都弄下來，但因為機車壞掉，我們
          要把機車牽上貨車時，被告就開車先走了。(2)另外約
          20天前，被告駕駛同1 輛貨車搭載我、丁○○到欽玉
          砂石場，我們一起將1 支長約5 公尺的鐵軌搬到貨車
          上，鐵軌是砂石場的人拆卸好的，之後將鐵軌拿到西
          螺鎮，以一、二千元賣給舊貨商，我分得幾百元，被
          告分比較多，但也是幾百元；被告真的有和我們去欽
          玉砂石場偷東西，我和他因為一同在菜車公司工作認
          識，載菜時間約13、14個鐘頭，但有時會拖延半小時
          出車，我和被告相識半年左右，交情普通，和被告、
          丁○○均無糾紛，我們3 人事實上就是有去欽玉砂石
          場偷竊2 次，我不是因為怕偽證才這樣說。證人黃榮
          煌於93年8 月18日在檢察官面前亦具結證稱：93年8
          月18日被告開貨車到現場，我和被告將竊得之鐵管、
          鐵蓋搬上車，丁○○在車斗上疊東西，被告昨天就至
          現場拆好，我們3 人今天一起到現場搬；之前被告開
          同樣貨車去載鐵軌，我在西螺鎮○○里○○街64號1
          家古物商，與丁○○將鐵軌搬下車賣給古物商，賣何
          價我不知道，我分得四、五百元。另證人即被告胞弟
          丁○○於本院審理時亦具結證稱：(1)93年8 月18日那
          天，我、乙○○和被告臨時起意要去偷東西，我和黃
          榮煌2 個人騎機車過去欽玉砂石場，被告是後來開貨
          車過去，包含被告在內，我們3 人都有搬鐵管及鐵蓋
          ，我和乙○○爬上洗砂機的水車上，鐵管、鐵蓋的螺
          絲還在，但是一邊有鎖，一邊沒有鎖，用手凹折鐵管
          及鐵蓋，就可以拔下來，被告沒有事先去拔螺絲，我
          們將拔下來的鐵管及鐵蓋丟下來，被告在車旁邊等我
          們一起將東西搬到貨車上，東西還沒搬上車，庚○○
          發現我們進來砂石場，被告就開車先走了；當天我有
          帶1 支活動扳手，後來看到人我就丟掉，我們沒有使
          用活動扳手將鐵管及鐵蓋拔下來，被告也不知道我帶
          活動扳手去，因為那時候我們騎機車過去，現場也沒
          有查到活動扳手，被告當天出現在欽玉砂石場是要去
          偷東西、載東西。(2)另外在20幾天前，被告開同1 輛
          貨車到欽玉砂石場，我、乙○○及被告一起將砂石場
          內之鐵軌搬到車邊放，再一起搬上貨車後，載到西螺
          舊貨商賣了一千多元，我們三個人一起花用，拿去購
          買毒品；我不是怕偽證才說被告有去偷東西，有偷就
          是有偷。證人丁○○於檢察官面前亦具結證稱：93年
          8 月18日上午10時許，我、乙○○和被告一起到欽玉
          砂石場竊盜，由乙○○騎機車載我，被告另開1 部貨
          車去現場載；警詢筆錄實在，93年7 月底，我們3 人
          到欽玉砂石場用同樣方法偷，我分得680 元。
        2.證人庚○○於本院審理時具結證稱：我是欽玉砂石場
          現場負責人，93年8 月18日上午10點，旁邊種田的人
          跟我說有人偷我們的廢鐵，我車子停在砂石場旁邊堤
          防的斜坡上，看到被告、被告弟弟和乙○○，現場有
          1 輛貨車和1 部機車，貨車是載菜的大貨車，車號61
          1 多少，機車車牌拔起來放在踏板處；被告當時在車
          上，貨車在洗砂機正下方，丁○○、乙○○在洗砂機
          上，丟鐵管下來給被告，聲音很大，不知道是丟在地
          上還是車上，我看到丁○○他們在上面丟東西，被告
          搬到車上，車上沒有菜，我確定是空車；他們之前有
          將螺絲拔起來，當時只是將螺絲拿起來載走，當天被
          拔的東西有鐵管、鐵蓋，被告可能看到我，就把貨車
          開走；我平常沒有戴眼鏡，我從高處往下看，所以可
          以看到他們丟東西下來，我確定是被告將貨車開走，
          我有看到被告的臉，當時也有記車號，有跟警察講，
          當時現場並沒有發現固定剪或其他工具；之前也曾失
          竊發電機、鐵軌，我說我常常遺失東西，他們自己承
          認有來載鐵軌，他們來好幾次。證人庚○○於共犯黃
          榮煌竊盜案件審理時亦具結證稱：旁邊田裡的人打電
          話通知我，說砂石場好像有人在偷東西，我到現場看
          到有3 人，貨車停在洗砂機旁邊，1 個人坐在車上，
          另2 人爬到洗砂機上面，拆東西丟下來，蓋馬達的鐵
          蓋已經搬到車上，但是看到有人又把它推下來，後來
          開車的人可能看到有人來，就趕快開出去，貨車裡面
          沒有載菜，是空車；警察問話時，我有在場，他們承
          認另外2 次是被告帶他們來偷的。
        3.綜合上開證人乙○○、丁○○及庚○○之證述，證人
          乙○○與丁○○就部分竊盜細節之證述雖有出入，然
          就(1)被告於93年7 月底某日駕駛車號611-RK號自小貨
          車，搭載丁○○、乙○○至欽玉砂石場，3 人共同搬
          運鐵軌至貨車上，載運至雲林縣西螺鎮○○里○○街
          64號舊貨商，以一、二千元之代價變賣，丁○○、黃
          榮煌各分得數百元，餘額由被告取得；(2)93年8 月18
          日上午10時許，被告、乙○○及丁○○3 人結夥，被
          告駕駛上開自小貨車至欽玉砂石場，乙○○則騎乘機
          車搭載丁○○至現場，竊取洗砂機上之鐵管及鐵蓋等
          情，證述一致，核與證人庚○○證述其於93年8 月18
          日至欽玉砂石場發現被告、丁○○及乙○○3 人竊取
          鐵管及鐵蓋，及欽玉砂石場先前曾失竊鐵軌等情相符
          ，被告於本院準備程序時亦坦承於93年8 月18日駕駛
          車號611-RK號之自小貨車至欽玉砂石場。證人丁○○
          為被告之胞弟，證人乙○○為被告之同事，2 人與被
          告均無仇怨，業據證人丁○○、乙○○於本院審理時
          證述明確，證人乙○○及丁○○所涉上開竊盜犯行，
          亦分別經臺灣彰化地方法院及本院判決確定，且證人
          乙○○2 人於本院審理時就自己參與竊盜犯行部分，
          亦坦承不諱，並無為脫免自己罪責而誣陷被告竊盜之
          可能。此外，丁○○及乙○○2 人就其等遭庚○○毆
          打，因而坦承竊取發電機一事，於本院審理時證述明
          確，並堅決否認竊取欽玉砂石場發電機，在此情況下
          ，丁○○、乙○○對於被告及其等2 人分別於93年7
          月底及同年8 月18日，至欽玉砂石場竊取鐵軌及鐵管
          、鐵蓋等情，仍堅指不移，證人丁○○、乙○○及鍾
          俊雄之上開證述，均堪採信。此外，並有贓物領據1
          紙及照片7 張附卷可參，證明被告等3 人於93年8 月
          18日上午10時竊取鐵管及鐵蓋，及欽玉砂石場之現場
          狀況，均足以證明證人丁○○、乙○○及庚○○之上
          開證述真實無誤。
        4.證人乙○○於檢察官面前雖證稱：被告開貨車至現場
          ，我與被告將竊得之鐵管及鐵蓋等搬上車，丁○○在
          車斗上疊東西。證人乙○○於本院審理時則證稱：93
          年8 月18日當天我們3 人都有下手偷竊鐵管及鐵蓋，
          鐵管及鐵蓋都是在地上撿的，我們把鐵管、鐵蓋搬到
          車上，後來被發現，我們3 人將東西弄下來，我們機
          車壞掉，本來要把機車搬到車上，但因為被害人已經
          到了，所以被告就開車先走。證人庚○○於共犯黃榮
          煌竊盜案件審理時亦證稱：蓋馬達的鐵蓋已經搬到車
          上去，但看到有人來又把他推下來，沒有載走。然證
          人丁○○於本院審理時證稱：我跟乙○○爬上洗砂機
          水車，將鐵管、鐵蓋丟下來，被告在車旁邊等我們一
          起搬，東西還沒有搬到車上，庚○○他們來了，被告
          就先走了等情，核與證人庚○○證述丁○○與乙○○
          爬上洗砂機將鐵管及鐵蓋丟下，被告在下接應收集整
          理等行竊過程相符。證人乙○○就行竊過程，於檢察
          官及本院審理時前後證述有所出入，且其於本院審理
          時就分工內容均答稱我忘記了，故證人乙○○就行竊
          過程，極可能係因其另涉犯其他竊盜案件，記憶不清
          ，有所混淆，而為錯誤陳述，證人丁○○、庚○○所
          述行竊過程及分工應屬真實。另證人乙○○及庚○○
          雖均證稱被告等3 人已將鐵管及鐵蓋搬上貨車，然證
          人庚○○係在砂石場旁邊堤防的斜坡目擊被告等人竊
          取鐵管及鐵蓋，在距離遙遠之情況下，庚○○是否能
          清楚看見被告等3 人將鐵管及鐵蓋搬運上車，容有疑
          問。此外，依證人乙○○、丁○○之證述，被告於發
          現庚○○到達欽玉砂石場時，不及等待乙○○、劉宜
          享將壞掉之機車搬運上車，即開車離開現場，顯見被
          告當時急欲逃離現場之心態，如鐵管、鐵蓋已搬運上
          車，被告當不可能冒著遭庚○○逮捕之危險，浪費時
          間將已竊得之物品搬運下車，再行逃離，故證人劉宜
          享證述被告應係在車下收集、整理鐵管及鐵蓋，等待
          乙○○、丁○○搬運上車，遭庚○○發現後，隨即逃
          離現場，應信屬實。證人乙○○及庚○○證述鐵管及
          鐵蓋已搬運上車，應係記憶錯誤所致，尚難採信。
        5.又證人乙○○及丁○○在檢察官面前均具結證稱：被
          告於前1 天（即93年8 月17日）先至現場拆卸鐵管及
          鐵蓋，我們今天（即93年8 月18日）只是去現場搬運
          而已。證人乙○○於本院審理時亦證稱：鐵管、鐵蓋
          之螺絲有些已經拔好，事後丁○○告訴我，我才知道
          被告前1 天到現場拔螺絲。然而證人丁○○於本院審
          理時證稱：鐵管、鐵蓋的螺絲都還在，一邊有鎖，一
          邊沒有鎖，凹折就可以拔下來，我沒有告訴乙○○被
          告前1 天去拆螺絲，被告也沒有這樣跟我講。證人黃
          榮煌所述被告於93年8 月17日先至欽玉砂石場拆卸鐵
          管、鐵蓋之螺絲，係聽聞丁○○轉述，然此為證人劉
          宜享於本院審理時否認，且丁○○縱確曾告知乙○○
          被告先至現場拆卸螺絲，然丁○○究係在場親自見聞
          、事後聽聞被告所述，抑或第三人轉述上情，均無證
          據可明，且欽玉砂石場於91年間即已停工，洗砂機上
          之鐵管、鐵蓋生鏽或螺絲鬆脫，亦十分正常，故證人
          丁○○證稱現場鐵管及鐵蓋一邊有鎖，一邊沒有鎖，
          徒手凹折即可拔下等語，較為可信。證人乙○○證稱
          被告於93年8 月17日先至欽玉砂石場拆卸螺絲，為本
          院所不採。
        6.證人庚○○另於本院審理時證稱：我不知道他們如何
          拔鐵管及鐵蓋，但那些東西無法用手拔，需要使用工
          具才能拔下來，我沒有看到他們有拿工具，現場也沒
          有發現到有固定剪等工具。證人丁○○於本院審理時
          亦證稱：我當時有攜帶1 支活動扳手，但看到有人就
          丟掉了，被告沒有跟我們一起騎機車，所以他不知道
          我有攜帶活動扳手。證人乙○○亦證稱：我有看到劉
          宜享帶活動扳手。然而：
          依證人庚○○之證述，其未看到被告、丁○○及黃
            榮煌攜帶任何工具拆卸鐵管及鐵蓋，現場亦未查扣
            任何犯案工具。而被告等人行竊之鐵管及鐵蓋，因
            欽玉砂石場停工已久，機器年久失修，故徒手凹折
            即可拔下，業據證人丁○○證述明確，已如前述。
            證人庚○○證稱被告等人需要使用工具才能拔下鐵
            管及鐵蓋，應係其推測之詞，不足採信。
          又「共犯之自白，不得作為有罪判決之唯一證據，
            仍應調查其他必要之證據，以察其是否與事實相符
            。」刑事訴訟法第156 條第2 項定有明文。證人劉
            宜享、乙○○雖均證稱有攜帶活動扳手至現場，然
            其等之證述亦屬共犯之自白，不得作為有罪判決之
            唯一證據。證人庚○○發現被告等人竊盜後，隨即
            進入欽玉砂石場追捕，被告因而駕駛上開自小貨車
            逃逸，丁○○、乙○○雖亦拔腿逃跑，終亦遭鍾俊
            雄及其同伴於欽玉砂石場內逮捕，是丁○○、黃榮
            煌於庚○○發現竊盜犯行後，即在庚○○監控之下
            ，然庚○○皆未目擊丁○○、乙○○等人攜帶任何
            工具，欽玉砂石場亦未查扣任何犯案工具，故證人
            丁○○、乙○○證述攜帶活動扳手之內容，並無其
            他補強證據，丁○○是否將活動扳手攜至欽玉砂石
            場內，仍非無疑。再者，證人丁○○證稱其看到有
            人來後即將活動扳手丟棄，被告對其攜帶活動扳手
            一事，並不知情。從而，丁○○縱然攜帶活動扳手
            至欽玉砂石場，亦難認被告就此知情而有犯意聯絡
            ，本院認為被告之犯行並不符合攜帶兇器竊盜之加
            重條件，併此敘明。
        7.被告辯稱：我是因丁○○打電話給我說機車壞掉，要
          我開貨車去載，我才於93年8 月18日上午10時至欽玉
          砂石場，但到欽玉砂石場附近時，我車上有菜，我老
          闆娘打電話催我去送貨，我沒有接到丁○○、乙○○
          ，就先去送菜了等語，並聲請傳喚證人己○○為證人
          。辯護人亦為被告辯護稱：證人庚○○對是否有毆打
          、恐嚇乙○○、丁○○，與證人乙○○、丁○○證述
          之內容不符，證人乙○○、丁○○於審判中之證述也
          不一致，可能係因害怕證言與先前供述不同，而觸犯
          偽證罪，始證稱被告參與竊盜犯行。然本院認為：
          (1)按「告訴人、證人之陳述有部分前後不符，或相互
            間有所歧異時，究竟何者為可採，法院仍得本其自
            由心證予以斟酌，非謂一有不符或矛盾，即應認其
            全部均為不可採信；尤其關於行為動機、手段及結
            果等之細節方面，告訴人之指陳，難免故予誇大，
            證人之證言，有時亦有予渲染之可能；然其基本事
            實之陳述，若果與真實性無礙時，則仍非不得予以
            採信。」最高法院74年臺上字第1599號判例要旨可
            茲參照。
          (2)丁○○、乙○○遭庚○○逮捕後，確曾遭庚○○及
            其同伴毆打成傷。證人庚○○於本院審理時雖否認
            毆打丁○○、乙○○，而與證人丁○○、乙○○之
            證述不符，此係因證人庚○○為避免自己可能涉犯
            之傷害罪責，所為保留、迴避之詞，不足採信，均
            已敘明如前。然證人庚○○證述被告93年8 月18日
            上午10時在欽玉砂石場內，與丁○○、乙○○共同
            竊取鐵管及鐵蓋等基本事實之陳述，與證人丁○○
            、乙○○之證述相符，仍非不得採信。
          (3)又證人丁○○、乙○○關於行竊過程證述雖有些許
            出入，然就被告確實參與竊盜犯行一事，證述互核
            一致。證人丁○○、乙○○於本院審理時，堅詞否
            認有至欽玉砂石場竊取發電機，其等之證述，關於
            是否涉犯起訴書所載第2 次竊取發電機犯行，已與
            檢察官面前之具結證述內容不符，故證人丁○○、
            乙○○如係因害怕觸犯偽證罪而附和先前所為之證
            述，於其等竊盜犯行均遭判決確定，不可能再予加
            重刑期之情形下，自當一併證稱被告與其2 人竊取
            發電機，而非證稱被告參與竊取鐵軌及鐵管、鐵蓋
            ，卻單獨否認其等3 人竊取發電機犯行。再者，證
            人丁○○、乙○○於辯護人詰問：是否因為怕偽證
            才說被告有去偷？證人丁○○、乙○○均答稱：不
            是，有就是有。故辯護人上開辯護意旨，不足採信
            。
          (4)證人丁○○於共犯乙○○竊盜案件審理時雖證稱：
            我否認犯罪；被告是我哥哥，他去欽玉砂石場，是
            因為我機車壞了，叫他來載我們，我跟我哥哥講鍾
            俊雄打我們，他看到我們被打，他就趕快跑掉，沒
            有去報案；庚○○有問他話、揍他，他就走了，我
            哥哥來時車上沒有載菜。然而：欽玉砂石場地處偏
            僻，距離附近市區有7 、8 公里遠，到最近之機車
            維修店走路約需1 小時，而被告上班地點在雲林縣
            西螺鎮，距離砂石場開車約需40至50鐘，案發當天
            被告確實曾駕駛前開貨車至欽玉砂石場外等情，分
            別經證人丙○○、丁○○於共犯乙○○竊盜案件審
            理中結證明確，則倘丁○○、乙○○確實因機車故
            障遭困於欽玉砂石場外之河堤便道，且被告係接獲
            丁○○電話通知後，始耗費40至50分鐘之時間駕車
            前往砂石場準備載運丁○○、乙○○及機車離開，
            衡情實無在已到達後仍任由其等留在砂石場而自行
            離開之理。且就戊○○離開現場之原因，被告於94
            年3 月29日準備程序中供稱：當時我還在工作，我
            弟弟說他機車壞掉，要我去載機車，我在路上離砂
            石場還有一段距離時，我老闆娘打電話給我叫我趕
            快「送貨」，我就先走了。然被告於94年5 月17日
            準備程序時則供稱：當時我車上還有菜，我還要去
            其他地方「收菜」，我弟弟打電話給我，我就開車
            過去，後來農地的人在催，我老闆娘打電話給我，
            我就回去載菜。故被告究係接獲己○○電話，要其
            送貨抑或收菜，供述前後不符。再者，證人丁○○
            證稱被告因遭庚○○毆打，始加速逃跑，亦與被告
            供稱其於離砂石場還有一段距離時即離開砂石場等
            語不一致。況倘真如證人丁○○所證述，被告在目
            睹自己弟弟遭毆打後，不但未施救，亦未報警救援
            ，更與常情有違。是證人丁○○之上開證述及被告
            之辯解，難信為真。
          (5)再者，證人庚○○、乙○○於本院審理時，及證人
            庚○○於共犯乙○○竊盜案件審理時均證稱：被告
            駕駛之自小貨車上並無載菜，是空車。證人丁○○
            於共犯乙○○竊盜案件審理時及本院審理時，亦先
            證稱：貨車上面沒有東西，是空車。然嗣後改稱：
            車上有菜，但只有前面一點點而已，主要是要去現
            場載東西。證人丁○○就貨車上有無載菜證述前後
            不一，且與證人庚○○、乙○○之證述不符，尚難
            為被告有利之認定。又證人己○○於本院審理時證
            稱：被告於92年10月至93年年底有到我經營的菜車
            公司上班，他工作內容是駕駛車號611-RK號貨車去
            農場、農會收購蔬菜，集中到公司，再開大貨車送
            去臺中；被告工作認真，我曾經打電話催被告要他
            到公司開車去收菜，被告會騎車過來開車去收菜，
            還沒出去收菜的話，一定是空車出門，但我不曾在
            被告將貨車開出去時，打電話給被告要他去收菜或
            送菜，也不曾發生被告應該要去載貨或送貨，但被
            告沒有去的情形；我貨車鑰匙都放在家門口，吊在
            牆壁上，被告要用車都會事先告訴我，但是有時候
            白天睡覺，被告如果偷偷將車開出去，我就不知道
            。從而，依證人己○○之證述，被告如自公司駕駛
            上開自小貨車出發收菜，必定是空車出門，至農會
            、農場收購蔬菜後載回公司，集中後再換大貨車運
            至臺中；且被告未曾發生載貨遲到之情形，己○○
            亦未曾在被告駕駛上開自小貨車載菜時，打電話催
            被告去收菜或送菜。故被告前開辯稱其載菜至欽玉
            砂石場載運丁○○、乙○○，途中接獲己○○電話
            ，催促其送菜等語，不足採信。證人己○○之證述
            ，無法為被告有利之認定。
、論罪科刑之理由：
    一行為後法律有變更者，適用行為時之法律。但行為後之法
      律有利於行為人者，適用最有利於行為人之法律，現行刑
      法第2 條第1 項定有明文。被告行為後，刑法業於94年1
      月7 日修正，於94年2 月2 日公布，並於95年7 月1 日施
      行，是本件被告行為後，法律已有變更。又參酌最高法院
      95年5 月23日第8 次刑事庭會議決議，現行刑法第2 條第
      1 項之規定，係規範行為後法律變更所生新舊法律比較適
      用之準據法，於新刑法施行後，應適用現行刑法第2 條第
      1 項之規定，本於統一性及整體性原則，綜其全部罪刑之
      結果，為「從舊從輕」之比較。本案關於新舊法比較及法
      律之適用，均詳如附表所示，綜合比較結果，應適用修正
      前之刑法。
    二按「竊盜罪既遂與未遂之區別，應以所竊之物已否移入自
      己權力支配之下為標準。若已將他人財物移歸自己所持，
      即應成立竊盜既遂罪。至其後將已竊得之物遺棄逃逸，仍
      無妨於該罪之成立。」「竊盜罪未遂既遂之區別，以所竊
      之物，已否移入自己支配之下為標準，如已著手實行竊取
      ，而未脫離他人管有或尚未移入自己支配之下，均為未遂
      ，倘已將他人管有之物，以偷竊之方法，移入自己支配之
      下，即為既遂。」最高法院17年上字第509 號判例要旨、
      69年度臺上字第2523號判決要旨可茲參照。丁○○及乙○○於93年8 月18日上午10時至欽玉砂石場竊取之鐵管及鐵
      蓋，均可由1 人徒手拆卸丟下，並由被告1 人在車號611-
      RK號之自小貨車旁接應整理、收集，等待丁○○、乙○○
      搬運上車，顯見被告3 人竊取之鐵管及鐵蓋體積不大，重
      量不重，可由1 人搬運、整理，被告當時亦已收集、整理
      好鐵管及鐵蓋，等候丁○○、乙○○一起搬運上貨車，依
      上開實務見解，欽玉砂石場之鐵管及鐵蓋已移歸被告實力
      支配之下，為被告所持有，故被告等3 人竊取鐵管及鐵蓋
      既遂，被告之後將已竊得之鐵管及鐵蓋遺棄逃逸，亦無礙
      於竊盜既遂罪之成立。是被告就犯罪事實壹一二部分，均
      係犯刑法第321 條第1 項第4 款結夥三人以上竊盜罪。
    三被告就上開犯行，與丁○○及乙○○有犯意聯絡、行為分
      擔，為共同正犯。
    四被告先後2 次加重竊盜之行為，時間緊接，犯罪構成要件
      相同，顯係基於概括犯意反覆為之，為連續犯，應依刪除
      前刑法第56條規定，論以一罪，並依法加重其刑。
    五本院審酌被告前於92年間因施用毒品案件經觀察勒戒，有
      臺灣高等法院被告前案紀錄表1 份在卷可稽，素行難認良
      好；被告結夥三人侵入欽玉砂石場內行竊，竊取鐵軌及鐵
      管、鐵蓋，價值雖然不高，然被告等人竊盜得手後，至舊
      貨商變賣，復以販賣所得購買毒品施用，業據證人丁○○
      於本院審理時證述明確，足見被告惡性匪淺；其於第1 次
      審理期日逃亡，經通緝後始到案接受審判，犯後復矢口否
      認犯行，毫無悔意，犯後態度不佳，非量處較重之刑度，
      令被告入監反省，難以矯治被告之惡性；並參共犯丁○○
      及乙○○除上開2 竊盜犯行外，均另犯其他竊盜犯行，而
      分別本院及臺灣彰化地方法院判處有期徒刑2 年1 月及1
      年6 月確定，有本院94年度易字第60號及臺灣彰化地方法
      院93年度易字第1011號判決附卷可參，及其他一切情狀，
      量處如主文所示之刑。
肆、不另為無罪諭知部分：
    一公訴意旨另以：
      被告於93年7 月底某日，與丁○○、乙○○基於犯意聯絡
      ，至欽玉砂石場內，共同竊取發電機1 臺後，至舊貨商變
      賣金錢朋分花用，因認被告涉犯刑法第321 條第1 項第4
      款結夥三人以上竊盜罪嫌。
    二檢察官提出之證據：
      (一)共犯丁○○及乙○○於93年8月18日之警詢筆錄。
      (二)證人丁○○於93年8月18日在檢察官面前之證述筆錄。
      (三)證人乙○○於93年8月18日在檢察官面前之證述筆錄。
      (四)證人乙○○於本院審理時之證述。
      (五)告訴人庚○○於93年8月18日之警詢筆錄。
      (六)證人庚○○94年7 月26日於共犯乙○○竊盜案件審理時
        之證述筆錄。
      (七)證人丙○○94年7 月26日於共犯乙○○竊盜案件審理時
        之證述筆錄。
      (八)證人庚○○於本院審理時之證述。
      (九)贓物領據1紙及照片7張。
    三被告之辯解及辯護人之辯護意旨：
      (一)被告辯稱：我沒有到欽玉砂石場竊取發電機。
      (二)辯護人為被告辯護稱：證人丁○○、乙○○就竊取發電
        機部分，於本院審理時均堅決否認，證人乙○○雖然曾
        經承認，然此係因證人乙○○害怕觸犯偽證罪之因素，
        故被告是否涉犯竊取發電機之犯行，令人懷疑。
    四本院之判斷：
      (一)按「犯罪事實應依證據認定之，無證據不得認定犯罪事
        實。」「被告或共犯之自白，不得作為有罪判決之唯一
        證據，仍應調查其他必要之證據，以察其是否與事實相
        符。」刑事訴訟法第154 條第2 項、第156 條第2 項分
        別定有明文。故以被告及共犯者之自白，為被告或其他
        共犯之罪證時，自須無瑕疵可指，且就其他方面調查，
        又與事實相符者，方得採為被告及共犯犯罪事實之認定
        。又「檢察官對於起訴之犯罪事實，應負提出證據及說
        服之實質舉證責任。倘其所提出之證據，不足為被告有
        罪之積極證明，或其指出證明之方法，無從說服法院以
        形成被告有罪之心證，基於無罪推定之原則，自應為被
        告無罪判決之諭知。」最高法院著有92年臺上字第128
        號判例要旨可茲參照。
      (二)檢察官雖提出丁○○、乙○○及庚○○於93年8 月18日
        之警詢筆錄，證明被告竊取發電機之犯行。然檢察官提
        出之證據，並不足以證明丁○○、乙○○之警詢筆錄具
        有較可信之特別情況，庚○○之警詢筆錄與證人庚○○
        於本院審理時之證述則無不符之情況，故丁○○、乙○○及庚○○之警詢筆錄並無證據能力，不得作為證據，
        已述明如前。
      (三)證人庚○○於共犯乙○○竊盜案件審理及本院審理時雖
        均證稱：丁○○、乙○○在警局時承認本件是他們做的
        ，他們說之前也有偷過發電機，是被告帶他們來偷的，
        之後又帶他們到西螺的舊貨商賣發電機。然而，證人庚○○於起訴書所載丁○○、乙○○竊取發電機之時間即
        93年7 月底，並未至欽玉砂石場目睹被告等3 人竊取發
        電機之過程，其上開證言係聽聞丁○○、乙○○所述，
        並未親見親聞，故證人庚○○之上開證述，亦係傳聞證
        據，自難據以認定被告確實與丁○○、乙○○至欽玉砂
        石場竊取發電機。至證人丙○○於共犯乙○○竊盜案件
        之證述內容，亦未敘及被告、丁○○及乙○○竊取發電
        機犯行部分，贓物領據1 紙及照片7 張亦僅能證明被告
        前揭2 竊盜犯行，與起訴書所指竊取發電機部份犯行無
        涉。
      (四)證人乙○○於93年8 月18日檢察官面前具結證稱：之前
        有至欽玉砂石場偷過2 次，第2 次被告叫吊車至現場吊
        1 臺發電機，也是以同1 輛貨車載至西螺鎮舊貨商賣，
        我和丁○○擔任把風，賣何價我不知道，我分得1,500
        元。證人乙○○於本院審理時亦先證稱：警詢中所述第
        2 次在半個月前，我跟戊○○、丁○○開1 輛吊車到現
        場偷發電機1 部實在，那次我不知道開幾部交通工具到
        現場，我只是把風而已，有開1 輛吊車，我是騎機車去
        ，沒有載人，我不知道何人開吊車，是被告說要開吊車
        去，我在離欽玉砂石場進去離門口約一、二百公尺處把
        風。經檢察官命其標示所在位置後，證人乙○○改稱：
        我是在砂石場外面把風，偷完發電機後，被告他們以貨
        車將發電機載去變賣，但與93年8 月18日那輛貨車不同
        ，我不知道載去哪裡變賣，我是在被告家裡分到一千多
        元，那次共有5 、6 人到現場，我只認識丁○○和被告
        。證人丁○○於93年8 月18日檢察官面前亦具結證稱：
        總共至欽玉砂石場偷3 次，第1 次是93年7 月底左右，
        是我們3 人以同樣方法偷，第2 次是在93年7 月底偷，
        亦是我們3 人以同樣方法偷，今日是第3 次偷；第1 次
        我分得680 元，第2 次我分得1,500 元。另共犯丁○○
        於本院另案94年度易字第60號竊盜案件審理時，亦坦承
        竊取發電機之犯行。然而：
        1.證人乙○○於本院審理之初，經檢察官詰問：你在警
          局說第2 次是在半個月前，你跟丁○○、被告開1 輛
          吊車到現場偷發電機1 部，是否實在？證人乙○○先
          答稱：不實在。經檢察官提示警詢筆錄後，復改稱：
          實在。然嗣後檢察官再詰問：警詢筆錄是否都照你們
          的意思製作？證人乙○○又答稱：有一些不是。辯護
          人詰問：你到底跟被告、丁○○去欽玉砂石場偷過幾
          次？證人乙○○始答稱：總共2 次，我們根本沒偷發
          電機，庚○○遺失發電機找不到人，硬說是我們偷的
          ，我們有去欽玉砂石場偷過東西，但沒有偷發電機；
          關於第2 次竊取發電機部份，我怕審理時如果說沒有
          ，會變成偽證罪，所以之前說我有去偷，但實際上是
          沒有去偷，人數是自己編的，我也不知道發電機有多
          大臺。故證人乙○○就有無竊取發電機一事，於本院
          審理時一再反覆，並證稱其先前坦承竊取發電機，係
          因畏懼觸犯偽證罪，是其於本院審理時證稱其與被告
          等5 、6 人竊取發電機一事，是否可信，實屬可疑。
          再者，證人乙○○於本院審理及檢察官面前時，就(1)
          其係在欽玉砂石場內一、二百公尺抑或砂石場外面把
          風？(2)被告有無駕駛車號611-RK號之自小貨車至現場
          載運發電機？(3)被告是否將發電機載至西螺舊貨商販
          賣等問題，證述前後不一致，證人乙○○就發電機之
          大小、外型亦無法形容，故其於檢察官面前及本院審
          理時證述竊取發電機等語，即有可疑，不能相信。
        2.證人丁○○於本院審理時亦證稱：警詢筆錄有一點不
          實在，93年7 月底，我們3 人真的沒有去偷發電機，
          之前在警局是因為被庚○○在欽玉砂石場打到骨折，
          痛到不行，他叫我們承認一定要說有偷，要我們承認
          ，他說等一下警察來不能說他有打我們，不然我們就
          知道；我們確實沒有偷發電機，我不知道發電機長什
          麼樣子，也沒有載發電機。證人丁○○於本院審理時
          翻異前詞，堅決否認竊取發電機，故證人丁○○之證
          述亦與檢察官面前之證述不符。此外，證人乙○○於
          本院審理及證人丁○○於檢察官面前就竊取發電機之
          人數（共5 、6 人還是被告及丁○○、乙○○3 人）
          及竊盜方法（被告叫吊車去吊發電機，還是與竊取鐵
          軌、鐵管及鐵蓋方式相同），證述內容有所出入，證
          人丁○○於檢察官面前亦僅大約證稱竊盜時間、行為
          人及分得款項，就行竊過程、分工、發電機大小、外
          型、如何變賣等情，均未說明，其於檢察官面前之證
          述，是否可信，即非無疑。此外，證人丁○○、黃榮
          煌所涉之竊盜犯行，已分別經本院及臺灣彰化地方法
          院判決確定，故證人丁○○、乙○○於本院審理時之
          證述，對其所犯之竊盜案件，已無任何影響，證人劉
          宜享、乙○○如確與被告共同竊取發電機，實無可能
          於本院審理時，證述被告為前開有罪部分之2 件竊盜
          犯行後，又冒著觸犯偽證罪之風險，否認竊取發電機
          之犯行。
        3.另丁○○、乙○○於93年8 月18日遭庚○○逮捕時，
          確曾遭庚○○毆打成傷，丁○○、乙○○自臺灣雲林
          地方法院檢察署交保後，復遭庚○○帶至舊貨商及被
          告上班之菜車公司尋找發電機及被告，已敘明如前。
          故證人丁○○、乙○○於檢察官面前，接受檢察官訊
          問時，庚○○雖不在場，檢察官亦未為不當訊問，業
          經證人丁○○、乙○○於本院審理時證述明確，然證
          人丁○○、乙○○仍可能基於心理壓力，附和警詢中
          所言，坦承竊取發電機之犯行，故證人丁○○、黃榮
          煌於檢察官面前之上開證言，自難採信。
        4.又共犯丁○○於其所涉犯之竊盜案件審理時，雖亦坦
          承竊取發電機之犯行，然丁○○該竊盜案件起訴及併
          辦之竊盜犯行共計21件，丁○○於該案審理時，係為
          節省訴訟成本，通案坦承犯行，並非就各個犯罪事實
          作陳述，故丁○○於該案中之供述，尚難推翻其於本
          院審理時具結證述之真實性。
        5.此外，證人庚○○於本院審理時亦證稱：他們有帶我
          去舊貨商，但找不到發電機。故證人丁○○、乙○○
          於檢察官面前之證述及證人乙○○於本院審理時證稱
          竊取發電機等語，亦無其他補強證據可以佐證與事實
          相符，自不得僅憑證人即共犯丁○○、乙○○上開有
          瑕疵之證述，遽認被告確實涉犯竊取發電機。
        6.綜上所述，檢察官所提出之證據，或其指出證明之方
          法，未能使本院之心證達到確信其為真實之程度，就
          被告是否涉犯竊盜發電機，仍有合理懷疑之存在，揆
          諸前揭法條及判例意旨，就此部分犯行，原應為被告
          無罪判決之諭知，然檢察官認此部分與前開有罪部分
          ，有連續犯之裁判上一罪之關係，爰不另為無罪之諭
          知。
伍、適用之法律：
    依刑事訴訟法第299 條第1 項前段，刑法第2 條第1 項前段
    、第28條（修正前）、第56條（修正前）、第321 條第1 項
    第4 款，判決如主文。
中　　華　　民　　國　　96　　年　　2 　　月　　15　　日
                  刑事第五庭    審判長法  官 侯 廷 昌
                                      法  官 藍 家 偉
                                      法  官 楊 欣 怡
以上正本證明與原本無異。
如不服本判決，應於判決收受後10日內，向本院提出上訴狀（須
附繕本）。
                                      書記官 洪 秀 虹
中　　華　　民　　國　　96　　年　　2 　　月　　15　　日
附錄法條：
中華民國刑法第321條
犯竊盜罪而有左列情形之一者，處6 月以上5 年以下有期徒刑：
一  於夜間侵入住宅或有人居住之建築物、船艦或隱匿其內而犯
    之者。
二  毀越門扇、牆垣或其他安全設備而犯之者。
三  攜帶兇器而犯之者。
四  結夥三人以上而犯之者。
五  乘火災、水災或其他災害之際而犯之者。
六  在車站或埠頭而犯之者。
前項之未遂犯罰之。
附表：
┌────────┬────────┬────────┬──────────┐
│法        條    │修正前規定      │修正後規定      │新舊法之適用        │
├────────┼────────┼────────┼──────────┤
│刑法第28條      │二人以上共同實施│二人以上共同實行│(一)適用修正前之刑法。│
│共同正犯        │犯罪之行為者，皆│犯罪之行為者，皆│(二)修正後之刑法將原來│
│                │為正犯。        │為共犯。        │  共同正犯之共同「實│
│                │                │                │  施」犯罪，改為「實│
│                │                │                │  行」犯罪，剔除完全│
│                │                │                │  未參與犯罪相關行為│
│                │                │                │  之實行的陰謀共同正│
│                │                │                │  犯及預備共同正犯，│
│                │                │                │  屬行為可罰性要件之│
│                │                │                │  變更，為法律之變更│
│                │                │                │  ，應依刑法第2 條第│
│                │                │                │  1 項規定為比較適用│
│                │                │                │  。本案被告已著手實│
│                │                │                │  行犯罪，無論依修正│
│                │                │                │  前後之規定，皆構成│
│                │                │                │  共同正犯，修正後規│
│                │                │                │  定非有利於被告，依│
│                │                │                │  刑法第2 條第1 項前│
│                │                │                │  段之規定，應適用行│
│                │                │                │  為時即修正前刑法第│
│                │                │                │  28條之規定。      │
├────────┼────────┼────────┼──────────┤
│刑法第56條      │連續數行為而犯同│已刪除。        │(一)適用修正前刑法。  │
│連續犯          │一罪名者，以一罪│                │(二)被告於本案係基於概│
│                │論。但得加重其刑│                │  括犯意連續結夥三人│
│                │至2分之1。      │                │  以上竊盜，依修正前│
│                │                │                │  刑法第56條規定，應│
│                │                │                │  以一罪論，並加重其│
│                │                │                │  刑，於適用修正後刑│
│                │                │                │  法時應分論併罰，修│
│                │                │                │  正後刑法之規定並非│
│                │                │                │  較有利於被告，依刑│
│                │                │                │  法第2條第1項前段規│
│                │                │                │  定，仍應適用修正前│
│                │                │                │  刑法第56條規定。  │
└────────┴────────┴────────┴──────────┘
